臺灣臺中地方法院刑事判決　　　　　　　96年度易字第1761號
公　訴　人　臺灣臺中地方法院檢察署檢察官
被　　　告　甲○○
上列被告因毒品危害防制條例案件，經檢察官提起公訴（96年度
毒偵字第1388號），本院判決如下：
    主  文
甲○○施用第二級毒品，處有期徒刑肆月，減為有期徒刑貳月，
如易科罰金，以新臺幣壹仟元折算壹日。
    事  實
甲○○前因施用毒品案件，經施以強制戒治，於民國92年12月16
日執行完畢釋放。又因施用第一、二級毒品罪，經法院分別判處
有期徒刑10月、8 月，應執行有期徒刑1 年5 月確定；復因施用
第一、二級毒品罪，再經法院分別判處有期徒刑10月、6 月，應
執行有期徒刑1 年2 月確定，兩案接續執行，於96年1 月17日假
釋出監，至96年10月2 日始期滿，現仍在假釋中。詎其復基於施
用第二級毒品甲基安非他命之犯意，於96年2 月12日上午10時20
分許採尿回溯96小時內某時，在不詳地點，以不詳方法，施用第
二級毒品甲基安非他命1 次。
    理  由
一、認定犯罪事實所憑之證據及理由
  (一)被告於96年2 月12日上午10時20分所採集之尿液送驗結果呈
    安非他命及甲基安非他命陽性反應，有中山醫學大學附設醫
    院檢驗科藥物檢測中心尿液檢驗報告、臺灣臺中地方法院檢
    察署受保護管束人（被告）尿液檢體監管紀錄表各1 份在卷
    可憑。
  (二)按氣相層析質譜儀係目前最常採用以測試嫌疑人有無施用毒
    品之確認方法，蓋在良好的操作條件下，以氣相層析質譜儀
    作藥物及其代謝產物之定性及定量分析，將可排除偽陽性之
    可能，幾乎不會有偽陽性反應產生，有行政院國軍退除役官
    兵輔導委員會臺北榮民總醫院83年4 月7 日（83）北總內字
    第03059 號函可資參照。又按正常人如未吸用甲基安非他命
    ，其尿水應無安非他命及甲基安非他命反應，倘有吸用者，
    約百分之70於24小時內自尿中排出，約百分之90於96小時內
    自尿中排出，故推算吸用時間距採尿時間最長不會超過96小
    時（行政院衛生署藥物食品檢驗局81年2 月8 日藥檢壹字
    第001156號函參照），基此，被告於96年2 月12日上午10時
    20 分 採集之尿液，經以氣相層析質譜分析法檢驗結果，既
    呈安非他命及甲基安非他命陽性之反應，足認被告於95年11
    月20日回溯96小時內之某時，確有施用第二級毒品甲基安非
    他命之事實。
二、對被告辯解之判斷：
    被告否認有施用甲基安非他命之犯行，辯稱：伊於驗尿前曾
    至臺中市○○路○段180 號之「麗新健保大藥局」購買解酒
    藥服用，可能因此而使其尿液被驗出安非他命及甲基安非他
    命陽性反應云云，並提出其購買之解酒藥2 包為證。
  (一)證人乙○○（即「麗新健保大藥局」藥師）於本院96年5 月
    23日審理時到庭證稱：其是「麗新健保大藥局」之負責人，
    平常販賣的解酒藥是其自己調配的，成分都是肝藥，共有兩
    種，一種是止痛劑加上胃藥及肝藥，另一種全部都是肝藥，
    服用這兩種解酒藥後，所排放的尿液不可能呈甲基安非他命
    陽性反應。被告所提出的解酒藥是其調配的，其中1 包是止
    痛劑、胃藥及肝藥，另一包是加速新陳代謝的，都是合法的
    藥劑等語。
  (二)本院將被告提出之解酒藥2 包送請行政院衛生署管制藥品管
    理局鑑定之結果如下：「送驗檢體並未檢出安非他命、甲基
    安非他命或可代謝安非他命、甲基安非他命之成份，服用後
    於尿液中不致於檢出安非他命或甲基安非他命陽性反應。」
    ，此有該局管檢字第0960005922號鑑定書在卷可憑，足認被
    告所辯不可採信。
三、論罪科刑之理由
  (一)查甲基安非他命係毒品危害防制條例第2 條第2 項第2 款規
    定之第二級毒品，核被告所為，係犯同條例第10條第2 項之
    施用第二級毒品罪。其施用前持有第二級毒品之低度行為為
    施用之高度行為所吸收，不另罪。又被告前因施用毒品案件
    ，經施以強制戒治，於92年12月16日執行完畢釋放，有臺灣
    高等法院被告前案紀錄表在卷可憑，其於強制戒治執行完畢
    釋放後，其於5 年內再犯毒品危害防制條例第10條之罪，應
    依法追訴審判。
  (二)審酌被告犯罪之動機、目的，其施用毒品戕害自己之身體健
    康，並未危害他人，及其犯罪後之態度等一切情狀，量處如
    主文所示之刑，並諭知易科罰金之折算標準。又被告犯罪之
    時間在96年4 月24日前，合於減刑條件，應依中華民國96年
    罪犯減刑條例第2 條第1 項第3 款之規定減其刑期。
四、適用之法律
  (一)刑事訴訟法第299條第1項前段。
  (二)毒品危害防制條例第10條第2項、第23條第2項。
  (三)中華民國96年罪犯減刑條第2 條第1 項第3 款、第7 條、第
    9 被告犯罪時間在96年4 月24日前，合於減刑條件，應依中
    華民國96年罪犯減刑條例第2 條第1 項第3 款之規定減為條
    。
  (四)刑法第11條前段、第41條第1 項前段。
中　　華　　民　　國　　96　　年　　8 　　月　　20　　日
                      刑事第八庭  法  官  陳慧珊
上正本證明與原本無異。
如不服本判決，應於判決送達後10日內向本院提出上訴狀（應附
繕本），上訴於臺灣高等法院臺中分院。
                                  書記官  施玉卿
中　　華　　民　　國　　96　　年　　8 　　月　　20　　日
【附錄本案論罪科刑法條】
毒品危害防制條例第10條第2項：
施用第二級毒品者，處 3 年以下有期徒刑。
